臺灣高等法院臺中分院刑事判決　　　　　　　　　　九十四年度上訴字第九七一號
　　上　訴　人　甲○○　男　三.
　　即　被　告　　　　　住彰化.
右上訴人因毒品危害防制條例案件，不服臺灣彰化地方法院九十三年度訴字第一五二
一號中華民國九十四年二月十六日第一審判決（起訴案號：臺灣彰化地方法院檢察署
九十三年度毒偵字第三五九五、三五九六號），提起上訴，並經臺灣彰化地方法院檢
察署移送併辦（併辦案號：九十四年度毒偵字第一三三九、一四五六號）本院判決如
左：
    主  文
原判決撤銷。
甲○○連續施用第一級毒品，累犯，處有期徒刑壹年陸月。
扣案之海洛因參包（分別淨重為０．一六公克、０．一０公克、一．六六公克），沒
收銷燬之；裝海洛因之塑膠袋參個、注射針筒肆支，均沒收。
    事  實
一、甲○○前於民國八十八年三月十六日，因竊盜案件，經台灣彰化地方院（下稱彰
    化地院）以八十六年度訴字第一二九六號刑事判決判處有期徒刑一年八月，併諭
    知刑前強制工作三年確定，八十八年一月二十二日，另因施用第一、二級毒品，
    經彰化地院以八十八年度訴字第五七三號刑事判決判處有期徒刑八月、五月，定
    應執行刑為有期徒刑一年確定，二案經接續執行，甫於九十三年一月二十日獲假
    釋出獄，其餘刑期付保護管束，迄同年八月二十九日保護管束期滿未經撤銷假釋
    而視為執行完畢。又其曾於八十七年間，因施用毒品案件，經彰化地院裁定送觀
    察、勒戒後，認無繼續施用毒品之傾向，以八十七年度易字第二０一號刑事判決
    諭知免刑確定；八十八年間，又因施用毒品案件，經彰化地院裁定送觀察、勒戒
    後，認無繼續施用毒品之傾向，而由臺灣彰化地方法院檢察署檢察官於八十八年
    六月二十一日，以八十八年度偵緝字第三六五號、八十八年度偵字第五０四八號
    處分不起訴確定；同年再因施用第一、二級毒品，除經彰化地院令入戒治處所施
    以強制戒治一年，並據臺灣彰化地方法院檢察署檢察官提起公訴（嗣經彰化地院
    以八十八年度訴字第五七三號刑事判決處有期徒刑八月、五月，定應執行刑為有
    期徒刑一年確定），而強制戒治部分，則於八十九年十月十一日執行完畢釋放。
    詎其仍不知悔改，於前開強制戒治處分執行完畢釋放後五年內，再基於施用第一
    級毒品海洛因之概括犯意，自九十三年四月初某日起至九十四年三月十五日止，
    ，在彰化縣員林鎮○○路○段一五五巷口、同路一段一六六之一號旁空地等處，
    以將海洛因摻水後再以針筒注射之方式，連續施用第一級毒品海洛因多次，約每
    天施用一次。先於九十三年九月二十四日中午十二時三十分許及同日二十三時許
    ，分別在彰化縣員林鎮○○路○段一五五巷口及彰化縣大村鄉○○村○○路一二
    七號前為警查獲，並扣得其所有之第一級毒品海洛因一包（淨重０˙一六公克）
    、供施用海洛因之注射針筒三支及原供盛裝海洛因之塑膠空袋一個。又於九十四
    年三月九日十三時十分許，在員林鎮○○里○○路○段一六六號旁空地，為警查
    獲，扣得海洛因一包（淨重０．一０公克）、注射針筒一支，採尿送鑑呈嗎啡陽
    性皮應；又於九十四年三月十五日十四時十五分許，在上開浮圳路一段一六六號
    旁空地為警查獲，扣得海洛因一包（淨重一．六六公克），採尿送鑑呈嗎啡陽性
    反應。
二、案經彰化縣警察局員林分局報請臺灣彰化地方法院檢察署檢察官偵查起訴及移送
    併案審理。
    理  由
一、上訴人即被告甲○○於原審法院審理時，承認自九十三年四月初起至九十三年九
    月二十四日間，以針筒注射方式，連續用海洛因之犯行；九十四年三月十五日於
    檢察官詢問時，亦承認自九十三年九月又開始施用海洛因，最後一次是在昨天即
    九十四年三月十四日晚上十一點多，在家裡施用等語。被告於九十三年九月二十
    四日中午十二時三十分許及同日二十三時許，分別在彰化縣員林鎮○○路○段一
    五五巷口及彰化縣大村鄉○○村○○路一二七號前為警查獲，扣得其所有之第一
    級毒品海洛因一包（淨重０˙一六公克）、供施用海洛因之注射針筒三支；又於
    九十四年三月九日十三時十分許，在員林鎮○○里○○路○段一六六號旁空地，
    為警查獲，扣得海洛因一包（淨重０．一０公克）、注射針筒一支，採尿送鑑呈
    嗎啡陽性皮應；又於九十四年三月十五日十四時十五分許，在上開浮圳路一段一
    六六號旁空地為警查獲，扣得海洛因一包（淨重一．六六公克），採尿送鑑呈嗎
    啡陽性反應等情，有注射針筒四支扣安可憑，並有彰化縣衛生局煙毒尿液檢驗成
    績書三紙、法務部調查局錠通知書（九十三年度毒偵字第三五九五號卷第二二頁
    、九十四年度毒偵字第一四五六號卷第三五頁、九十四年度毒饌具字第一三三九
    號卷第四五頁），被告自白核與事實相符。又被告前於八十七年間，因施用毒品
    案件，經原審法院裁定送觀察、勒戒後，認無繼續施用毒品之傾向，以八十七年
    度易字第二０一號刑事判決諭知免刑判決確定；八十八年間，又因施用毒品案件
    ，經原審法院裁定送觀察、勒戒後，認無繼續施用毒品之傾向，而由臺灣彰化地
    方法院檢察署檢察官於八十八年六月二十一日，以八十八年度偵緝字第三六五號
    、八十八年度偵字第五０四八號處分不起訴確定；同年再因施用第一、二級毒品
    ，除經原審法院令入戒治處所施以強制戒治一年，並據臺灣彰化地方法院檢察署
    檢察官提起公訴（嗣經原審法院以八十八年度訴字第五七三號刑事判決判處有期
    徒刑八月、五月，定應執行刑為有期徒刑一年確定），而強制戒治部分，則於八
    十九年十月十一日執行完畢釋放等情，有臺灣彰化地方法院檢察署刑案資料查註
    紀錄表及臺灣高等法院被告全國前案紀錄表各一份附卷可據，被告於上述強制戒
    治處分執行完畢釋放後，五年內再施用第一級毒品，本件事證明確，被告右揭犯
    行，洵堪認定，應予依法論科。
二、被告所為，核係犯毒品危害防制條例第十條第一項之施用第一級毒品罪。被告於
    施用前後持有第一級毒品海洛因之低度行為，應為施用之高度行為所吸收，不另
    論罪。被告先後多次施用犯行，時間緊接，顯係基於概括之犯意，觸犯構成要件
    相同之罪名，應依連續犯論以一罪，並加重其刑。移送併辦部分與起訴部分之犯
    行，有連續犯裁判上一罪之關係，亦為起訴效力所，本院亦應依法審究。被告前
    於八十八年三月十六日，因竊盜案件，經原審法院以八十六年度訴字第一二九六
    號刑事判決判處有期徒刑一年八月，併諭知刑前強制工作三年確定，八十八年一
    月二十二日，另因施用第一、二級毒品，經原審法院以八十八年度訴字第五七三
    號刑事判決判處有期徒刑八月、五月，定應執行刑為有期徒刑一年確定，二案經
    接續執行，於九十三年一月二十日獲假釋出獄，其餘刑期付保護管束，迄同年八
    月二十九日保護管束期滿未經撤銷假釋而視為執行完畢，有臺灣彰化地方法院檢
    察署刑案資料查註紀錄表及臺灣高等法院被告全國前案紀錄表各一份附卷可參，
    其受此有期徒刑執行完畢後，五年以內再犯有期徒刑以上之罪，應依累犯規定遞
    加重其刑。
三、原審判決對被告論罪科刑，固非無見，但原審判決對移送併辦之被告九十三年九
    月下旬至九十四年三月十五日間之施用毒品犯行，未及審究，嫌有瑕疵。被告的
    上訴雖無理由，但原審既有上開瑕疵，應由本院將原審判決撤銷改判。爰審酌被
    告之品行、犯罪之動機、目的、施用毒品係自戕身心，且曾因施用毒品而送強制
    戒治處分，猶不知悔改，未能戒除毒癮，竟又再度施用第一級毒品，顯乏禁絕毒
    害之決心暨其犯後尚知坦承犯行等一切情狀，量處有期徒刑一年六月。扣案之海
    洛因三包（分別淨重為０．一六公克、０．一０公克、一．六六公克），應依毒
    品危害防制條例第十八條第一項前段規定沒收銷燬之。裝海洛因之塑膠袋三個、
    注射針筒四支，為被告所有供施用毒品犯罪所用之物，且為被告所有，均應依刑
    法第三十八條第一項第二款規定沒收。
四、被告經合法傳喚，無正當理由未到，不待其陳述，逕行判決。
據上論斷，應依刑事訴訟法第第三百六十九條第一項前段、第三百六十四條、第三百
七十一條、第二百九十九條第一項前段，毒品危害防制條例第十條第一項、第十八條
第一項前段，刑法第十一條前段、第五十六條、第四十七條、第三十八條第一項第二
款，判決如主文。
本案經檢察官乙○○到庭執行職務。
中　　　華　　　民　　　國　　　九十四　　　年　　　六　　　月　　八　　日
                                    臺灣高等法院臺中分院刑事第九庭
                                          審判長法　官　陳　筱　珮
                                                法　官  康　應　龍
                                          　    法　官  趙　春　碧
右正本證明與原本無異。
如不服本判決應於收受送達後十日內向本院提出上訴書狀，其未敘述上訴之理由者並
得於提起上訴後十日內向本院補提理由書（均須按他造當事人之人數附繕本）。
                                                書記官  胡　美　娟
中　　　華　　　民　　　國　　　九十四　　　年　　　六　　月　　九　　　日
毒品危害防制條例第十條
施用第一級毒品者，處六月以上五年以下有期徒刑。
施用第二級毒品者，處三年以下有期徒刑。                                  i
